臺灣彰化地方法院交通事件裁定　　　 100年度交聲字第1192號
移
異 議 人 即
受 處 分 人　洪雲琦
上列異議人即受處分人因違反道路交通管理處罰條例事件，對於
交通部公路總局臺中區監理所彰化監理站民國100 年8 月25日所
為之處分（原處分案號：彰監四字第裁64-G1H302743號），聲明
異議，本院裁定如下：
    主  文
異議駁回。
    理  由
一、原處分意旨略以：異議人即受處分人洪雲琦所有車牌號碼QS
    －7328號自用一般小客車（下稱系爭車輛），於民國（下同
    ）100 年6 月29日下午3 時17分許，行經臺中市○○○路○
    段101 號前，因「限速50公里，經檢定合格儀器測照，時速
    68 公 里，超速18公里（未滿20公里）」之違規，為臺中市
    政府交通警察大隊直屬第一分隊警員以中市警交字第G1H302
    743 號舉發違反道路交通管理事件通知單依法舉發，並於10
    0 年8 月25日以彰監四字第裁64-G1H302743號裁決書，裁處
    罰鍰新臺幣（下同）1,600 元，並記違規點數1 點，於法應
    無不合等語。
二、聲明異議意旨略以：伊接受裁決書所述一切，惟時速50公里
    ，開到60公里尚可，惟伊無意間超出8 公里，若駕駛人無時
    無刻須注意時速不超出60公里勢必增加很多車禍事故；有些
    守法者不知可超出達60公里，常見烏龜車引起不必要交通暴
    力糾紛；希望政府免費幫每部車輛裝測速器；時速50公里是
    否合理，應調整云云，爰依法聲明異議等語。
三、按汽車駕駛人，行車速度，超過規定之最高時速，或低於最
    低時速，處新臺幣1,200 元以上2,400 元以下罰鍰，並計違
    規點數1 點，道路交通管理處罰條例第40條、第63條第1 項
    第1 款分別定有明文。
四、經查：
  (一)異議人駕駛系爭車輛，於上開時、地，為雷達測速照相儀器
    測得行車速度為每小時68公里（速限50公里），超速8 公里
    ，而製單逕行舉發，有上揭舉發通知單、原舉發機關100 年
    8 月8 日中市警交執字第1000015930號函、上開裁決書各1
    紙在卷可憑，異議人亦表接受。
  (二)次查，本件違規路段即臺中市○○○路○ 段，於違規地點前
    方約135 公尺處設有速限50公里之標誌及「超速行駛照相開
    罰」告示牌，告示車輛駕駛人：前方道路最高時速為50公里
    之限制，該告示牌設立的位置依聲明異議人行車之方向均係
    清楚可見，有前開原處分機關函覆原處分機關所附之現場照
    片2 張附卷可參。另外，警察舉發採證所憑之雷達測速儀（
    器號：主機：2529；天線：2529），為經濟部標準檢驗局於
    100 年6 月14日檢驗合格，有效期限至101 年6 月30日止，
    有原舉發機關前揭函文及其附件經濟部標準檢驗局100 年6
    月14 日 編號JO0000000 號雷達測速儀檢定合格證書附卷足
    參，堪認本案舉發當時所使用之雷達測速儀，尚在檢驗合格
    之有效期間內，且處於正常可供使用之狀態，所測得之數據
    及拍得照片之準確性足堪信賴，應屬精確，堪認其測得超速
    違規並拍照採證之正確性。
  (三)異議人雖以上詞置辯，惟違反道路交通管理事件統一裁罰基
    準及處理細則第12條第1 項第11款「駕駛汽車行車速度超過
    規定之最高時速未逾10公里，員警得施以勸導，免予舉發」
    之規定，係基於行車安全與肇事預防考量卻無容許誤差，易
    造成駕駛人需隨時注意行車速率，反恐影響行車安全與順暢
    ，故訂定上開之最高速限「寬限值」10公里之標準，除可減
    低駕駛心理壓力及增加駕駛自由度外，亦可實質提昇行駛速
    率，使行車順暢（參見立法理由）。因之於實務執勤時，有
    所謂10公里的「寬限值」，員警依上開規定得依當時具體情
    形施以行政裁量權，是否改施以勸導，免予舉發，係已考量
    異議人所稱之隨時注意速限，亦造成行車之遲滯之情形。然
    本件異議人行車速度已達每小時68公里，而上開路段之行車
    速限係50公里，故異議人已超過上開法條所規定行政裁量權
    之10公里以上，員警依法舉發，係屬適法。異議人恣意曲解
    法規，逕自將規定速限50公里附加寬限值10公里後作為該路
    段之規定速限，再藉此辯解有些守法者不知可超出達60公里
    ，常見烏龜車引起不必要交通暴力糾紛云云，顯無足採。
  (四)再者，異議人以系爭違規地點之速限規定並不合理為由提起
    聲明異議，惟按道路交通標誌標線號誌設置規則第85條規定
    ，最高速限標誌，用以告示車輛駕駛人前方道路最高行車時
    速之限制，不得超速。設於以標誌或標線規定最高速限路段
    起點及行車管制號誌路口遠端適當距離處；里程漫長之路段
    ，其中途得視需要增設之。本標誌與第179 條速度限制標字
    得同時或擇一設置。本標誌圖案為假定數字，其限制之時速
    由主管機關參照路線設計、道路狀況、交通量、肇事資料及
    其他因素定之。規定行車速率限制每小時之公里數，應為5
    之倍數。同規則第5 條規定，本規則所稱主管機關，指公路
    主管機關、市區道路主管機關及警察機關。足佐速限規定是
    否合理乃交通主管機關之政策問題，並非執法員警或法院判
    斷時所得考量，異議人尤以前詞置辯，並無理由。
  (五)綜上所述，本件異議人於上開時、地，駕駛系爭汽車超過規
    定最高速限之情事，事證明確，警察舉發行為於法有據，原
    處分機關依道路交通管理處罰條例第40條規定，並參酌違反
    道路交通管理事件統一裁罰基準表，就異議人行車速度，超
    過規定之最高時速未滿20公里，裁處罰鍰1,600元，並依同
    條例第63條第1項，記違規點數1點，於法有據。異議人之異
    議無理由，應予駁回。
五、據上論斷，應依道路交通管理處罰條例第87條第2項，道路
    交通事件處理辦法第18條，裁定如主文。
中    華    民    國   100    年    9     月    22    日
                         交通法庭     法  官  黃齡玉
以上正本證明與原本無異。
如不服本裁定，應於裁定送達後五日內向本院提出抗告狀(須附
繕本 )。
中    華    民    國   100    年    9     月    22    日
                                      書記官  李噯靜